【裁判字號】    97,易,242
【裁判日期】    970229
【裁判案由】    竊盜
【裁判全文】
臺灣高雄地方法院刑事判決               97年度易字第242號
公  訴  人  臺灣高雄地方法院檢察署檢察官
被      告  甲○○
                    現於臺灣高雄看守所（另案
上列被告因竊盜案件，經檢察官提起公訴（96年度偵字第33593
號），本院合議庭裁定由受命法官獨任進行簡式審判程序，判決
如下：
    主  文
甲○○攜帶兇器、毀壞安全設備竊盜，累犯，處有期徒刑玖月。
扣案之棉質手套壹雙、活動扳手壹支、六角螺絲扳手貳支、十字
起子壹支、一字型起子壹支、工具袋壹個，均沒收之。
    事  實
一、甲○○前因施用毒品案件，經本院判處有期徒刑9 月確定，
    甫於民國96年6 月6 日縮刑期滿執行完畢。詎其仍不知悔改
    ，竟意圖為自己不法之所有，於96年11月22日下午5 時許，
    持其所有客觀上足以供兇器使用之活動扳手1 支、六角螺絲
    扳手2 支、十字起子1 支、一字型起子1 支，手戴其所有之
    棉質手套，前往高雄縣大寮鄉○○路5 巷27號房屋，以活動
    扳手敲毀2 樓落地窗玻璃之方式侵入上開房屋（侵入住宅部
    分未據告訴），並竊取乙○○所有Acer牌手提式電腦、
    Ninten do 牌遊戲機各1 台（價值共約新台幣4 萬5 千元）
    ，得手後正欲離去之際，為路人報警而當場查獲，並扣得棉
    質手套1 雙、活動扳手1 支、六角螺絲扳手2 支、十字起子
    1 支、一字型起子1 支、工具袋1 個等物。
二、案經高雄縣政府警察局林園分局報請臺灣高雄地方法院檢察
    署檢察官偵查起訴。
    理  由
一、本件被告甲○○所犯為死刑、無期徒刑或最輕本刑為3 年以
    上有期徒刑以外之罪，其於準備程序中就被訴事實為有罪之
    陳述，經法官告知簡式審判程序之旨，並聽取公訴人及被告
    之意見後，依刑事訴訟法第273 條之1 第1 項規定，裁定由
    受命法官獨任進行簡式審判程序，合先敘明。
二、上開犯罪事實，業據被告於本院審理時坦承不諱，核與被害
    人乙○○於警詢時之指述相符，並有搜索扣押筆錄、扣押物
    品目錄表、贓物認領保管單及現場照片6 張附卷可稽，復有
    棉質手套1 雙、活動扳手1 支、六角螺絲扳手2 支、十字起
    子1 支、一字型起子1 支、工具袋1 個等物扣案足憑，足認
    被告自白核與事實相符。是本件事證明確，被告犯行堪以認
    定。
三、按刑法上所謂兇器，其種類並無限制，凡客觀上對於人之生
    命、身體、安全構成威脅，具有危險性者均屬之，且祇須行
    竊時攜帶此種具有危險性之兇器為已足，並不以攜帶之初有
    行兇之意圖為必要（最高法院79年度台上字第5253號判例意
    旨參照）。查本件被告所攜帶之活動扳手1 支、六角螺絲扳
    手2 支、十字起子1 支、一字型起子1 支等物，既足供其持
    以敲毀落地窗玻璃，足見上開活動扳手等物均質地堅硬，客
    觀上確足對人之生命、身體產生危害，均屬兇器無訛。又刑
    法第321 條第1 項第2 款所謂安全設備，係指依社會通常觀
    念足認為防盜之設備而言，窗戶具有防盜之作用，應屬刑法
    第321 條第1 項第2 款所定之其他安全設備（最高法院55年
    臺上字第547 號判例、45年臺上字第1443號判例參照）。故
    核被告所為，係犯刑法第321 條第1 項第3 款、第2 款攜帶
    兇器毀壞安全設備之加重竊盜罪。又被告前因施用毒品案件
    ，經本院判處有期徒刑9 月確定，甫於96年6 月6 日縮刑期
    滿執行完畢等情，有臺灣高等法院被告前案紀錄表1 份在卷
    可參，其於有期徒刑執行完畢後5 年內，再故意犯本件有期
    徒刑以上之罪，為累犯，應依刑法第47條第1 項之規定加重
    其刑。爰審酌被告正值壯年，不思以己力工作獲取金錢，卻
    為圖謀自身之不法利益，持兇器侵入他人住宅行竊，顯不知
    尊重他人之財產法益，所為實屬不該；惟念及其犯後已坦承
    犯行，態度尚可，且所竊得之電腦、遊戲機等物，業已返還
    予被害人劉靜耀，有贓物認領保管單附卷足憑，犯罪所生危
    害已有降低等一切情狀，量處如主文所示之刑，以示懲儆。
    末扣案之棉質手套1 雙、活動扳手1 支、六角螺絲扳手2 支
    、十字起子1 支、一字型起子1 支、工具袋1 個，均為被告
    所有，且為供其犯罪所用，業據其供承在卷（參本院卷第29
    頁），爰均依刑法第38條第1 項第2 款之規定宣告沒收。
據上論斷，應依刑事訴訟法第273 條之1 第1 項、第284 條之1
、第299 條第1 項前段，刑法第321 條第1 項第2 款、第3 款、
第47條第1 項、第38條第1 項第2 款，判決如主文。
本案經檢察官劉慕珊到庭執行職務。
中    華    民    國    97    年    2     月    29    日
                  刑事第十七庭  法  官  王俊彥
以上正本證明與原本無異。
如不服本判決應於收受本判決後10日內向本院提出上訴書狀，並
應敘述具體理由，如未敘述上訴理由者，應於上訴期間屆滿後20
日內補提理由書狀於本院（均須按他造當事人之人數附繕本）「
切勿逕送上級法院」。
中    華    民    國    97    年    2     月    29    日
                                書記官  鄭永媚
附錄本案論罪法條：
中華民國刑法第321條
（加重竊盜罪）
犯竊盜罪而有左列情形之一者，處6 月以上、5 年以下有期徒刑
：
一、於夜間侵入住宅或有人居住之建築物、船艦或隱匿其內而犯
    之者。
二、毀越門扇、牆垣或其他安全設備而犯之者。
三、攜帶兇器而犯之者。
四、結夥3 人以上而犯之者。
五、乘火災、水災或其他災害之際而犯之者。
六、在車站或埠頭而犯之者。
前項之未遂犯罰之。


司法院資訊處製作；財團法人民間司法改革基金會備份。
